臺灣臺中地方法院刑事判決　　　　　　 100年度易字第1438號
公　訴　人　臺灣臺中地方法院檢察署檢察官
被　　　告　謝勝源
上列被告因毀損等案件，經檢察官提起公訴（100年度偵緝字第
165號），本院判決如下：
    主    文
謝勝源犯恐嚇危害安全罪，累犯，處拘役參拾日，如易科罰金，
以新臺幣壹仟元折算壹日；又犯公然侮辱罪，累犯，處拘役貳拾
日，如易科罰金，以新臺幣壹仟元折算壹日；又犯恐嚇危害安全
罪，累犯，處拘役參拾日，如易科罰金，以新臺幣壹仟元折算壹
日；又犯毀損罪，累犯，處拘役參拾日，如易科罰金，以新臺幣
壹仟元折算壹日。應執行拘役壹佰日，如易科罰金，以新臺幣壹
仟元折算壹日。
    犯罪事實
一、謝勝源於民國95年間因竊盜及違反毒品危害防制條例等案件
    ，經法院分別判處有期徒刑1年6月及10月確定，嗣經減刑並
    定應執行有期徒刑1年1月確定，甫於96年11月13日縮短刑期
    執行完畢出監。緣謝勝源因房屋裝修問題與楊秀娟發生爭執
    ，竟基於恐嚇之犯意，於99年8月23日下午3時36分許，以門
    號0000000000號行動電話撥打予楊秀娟持用之門號00000000
    00號行動電話，對其恫稱「我不做了，不然看怎樣，不然傳
    輸贏（台語）」等語，致使楊秀娟心生畏懼。
二、謝勝源基於公然侮辱之犯意，於99年9月6日上午某時，在臺
    中市○○區○○路2段48號前公共得出入之場所，先對楊秀
    娟侮辱稱「幹你娘（台語）」等語，足生損害於楊秀娟之名
    譽。嗣隔未久，謝勝源另基於恐嚇之犯意，於上開地點，手
    持安全帽作勢毆打楊秀娟，致使楊秀娟心生畏懼。
三、謝勝源復基於毀損之犯意，於99年9月6日上午某時，在臺中
    市○○路○段7號前，趁楊秀娟駕駛車牌號碼B8-9693號自小
    客車停等紅綠燈之際，騎乘機車衝撞及用腳踢擊前揭車輛左
    後側車門，致使該車門凹陷損壞，足以生損害楊秀娟。嗣經
    楊秀娟報警處理，始查獲上情。
四、案經楊秀娟訴由臺中市警察局（現改制為臺中市政府警察局
    ）第二分局報告臺灣臺中地方法院檢察署檢察官偵查起訴。
    理    由
一、按現行刑事訴訟法為保障被告之反對詰問權，排除具有虛偽
    危險性之傳聞證據，以求實體真實之發見，於該法第15 9條
    第1項明定被告以外之人於審判外之言詞或書面陳述，除法
    律有規定者外，不得作為證據。又被告以外之人於審判外之
    陳述，雖不符前4條之規定（即刑事訴訟法第159條之1至同
    條之4），而經當事人於審判程序同意作為證據，法院審酌
    該言詞陳述或書面陳述作成時之情況，認為適當者，亦得為
    證據；本件被告對以下本院引用之證據均表示同意，且經本
    院審酌後，認無不適當之情形，應認本案調查之卷內證據均
    有證據能力，合先敘明。
二、被告於本院審理時對其所犯公然侮辱及毀損罪，均為認罪之
    意思表示（見本院100年6月1日之審判筆錄第3、4頁），並
    經告訴人楊秀娟於警詢及偵訊中陳述明確，復有照片4張（
    見臺灣臺中地方法院檢察署99年度偵緝字第165號卷第43 頁
    ）、汽車修理收據1紙（見臺灣臺中地方法院檢察署99年度
    偵字第25983號卷第31頁）存卷可憑，是被告所犯公然侮辱
    、毀損罪之犯行，堪以認定。另被告否認2次恐嚇之犯行，
    並辯稱：伊沒有必要恐嚇告訴人，伊拿安全帽而已，沒有作
    勢要打告訴人云云，經查；被告於99年8月23日下午3時36分
    許，以門號0000000000號行動電話撥打予告訴人持用之門號
    0000000000號行動電話，對告訴人稱「我不做了，不然看怎
    樣，不然傳輸贏（台語）」等情，為被告所不爭執（見本院
    100年6月1日審判筆錄第4頁），復經告訴人於警詢陳述：「
    被告謝勝源打電話給伊說工程不做了，並說要不然要怎樣都
    沒關係，輸贏也不要緊，伊心生害怕，及精神上有壓力」等
    語（見警卷第2頁），於偵訊時證述：「（99年8月23日他（
    指被告）有打電話給你?）是，他下午三點三十六分打給我
    ，他說不做了，不然看怎樣，不然傳輸贏（台語）。之後我
    跟他兩人又斷斷續續互相電話打來打去。我有查通聯紀錄，
    他是用公共電話打的」、「（他（指被告）恐嚇你時你會不
    會害怕?）會。」等語（見上開偵字第25983號卷第18頁）。
    而被告於偵訊時亦坦承：「（你有無於99年8月23日打電話
    給楊秀娟?）有，楊秀娟有叫她的男朋友電話恐嚇我，且刁
    難我，我可能是有說話比較不好聽而已，並沒有壞意」、「
    你99年8月23日下午3點36分是不是有打電話給楊秀娟?）有
    」、「你是不是說不做了，不然看怎樣，不然來傳輸贏?）
    有說」等語（見上開偵緝字第165號卷第32頁、第40頁），
    佐以被告確與告訴人於99年8月23日15時36分有通聯，此亦
    有通聯紀錄附卷可稽（見警卷第6頁），足認被告確有為此
    部分恐嚇之事實。另查被告有於99年9月6日上午某時，前去
    臺中市○○區○○路2段48號找告訴人，並手持安全帽，此
    為被告於偵訊陳述明確（見上開偵緝字第165號卷第40頁）
    ，並於本院審理時所不爭執（見本院100年6月1日審判筆錄
    第3頁）。而告訴人於偵訊時陳稱：被告在99年9月6日在台
    中市○○路○段48號樓下遇到伊，手上拿安全帽想打伊，伊
    人在車旁邊，被告手上拿安全帽做要砸伊的動作，且跟腳呈
    45度角等語（見上開偵字第25983號卷第18頁、偵緝字第16
    5號卷第40頁），並有99年9月6日之現場照片存卷可憑，另
    被告與告訴人確有因工程承攬而發生糾紛，此為被告與告訴
    人所不爭執，並有承攬合約書、估價單、本票等件存卷可憑
    （見上開偵卷第23至26頁），而被告於偵訊時亦坦承當天很
    氣等語（見上開偵緝字第165號卷第40頁），且99年9月6日
    當天被告確有毀損告訴人之汽車，此為被告所坦承，而告訴
    人於偵訊迄於本院審理時所述均大致相符，是參酌被告與告
    訴人有工程上之糾紛，及99年9月6日被告基於生氣之狀態，
    並有毀損告訴人之汽車，而告訴人多次就被告手持安全帽欲
    毆打告訴人之陳述均為一致，本院認被告確有於99年9月6日
    上午某時，在臺中市○○區○○路2段48號前，手持安全帽
    作勢毆打告訴人，被告上開所辯，並不足採。而告訴人於警
    詢及偵訊，就被告打電話恐嚇及以安全帽作勢要毆打告訴人
    ，均表示心生害怕，是被告2次恐嚇犯行，亦足以認定。綜
    上所述，本件被告犯恐嚇、毀損、公然侮辱犯行至堪認定，
    應予依法論科。
三、核被告所為，係犯刑法第305條之恐嚇、第309條第1項之公
    然侮辱及第354條之毀損等罪。被告所犯2次恐嚇、公然侮辱
    、毀損各罪間，犯意各別、行為互殊，應予分論併罰。被告
     於95年間因竊盜及違反毒品危害防制條例等案件，經法院
    分別判處有期徒刑1年6月及10月確定，嗣經減刑並定應執行
    有期徒刑1年1月確定，甫於96年11月13日縮短刑期執行完畢
    出監，有臺灣臺中地方法院檢察署刑案資料查註紀錄表及臺
    灣高等法院被告全國前案紀錄表各1份在卷可按，其於有期
    徒刑執行完畢後5年內，再犯本件有期徒刑以上之各罪，均
    為累犯，均應依法加重其刑。爰審酌被告與告訴人有工程上
    之糾紛，不思以正當之民訴訟訴及其他機制解決，竟以恐嚇
    、公然侮辱及毀損之方式處理雙方之糾紛，造成告訴人之損
    害，及其犯罪目的、手段、所生危害，且犯後部分坦承，部
    分否認，迄未與告訴人和解之犯後態度等一切情狀，分別量
    處如主文所示之刑，並定其應執行之刑及併諭知易科罰金之
    折算標準。
據上論斷，依刑事訴訟法第299條第1項前段，刑法第305條、第
309條第1項、第354條、第47條第1項、第51條第6款、第41條第
1項前段，刑法施行法第1條之1第1項、第2條前段，判決如主文
。
本案經檢察官李莉玲到庭執行職務。
中    華    民    國    100  年    6    月    15    日
                       刑事第四庭   法  官   黃益茂
以上正本證明與原本無異。
如不服本判決應於收受送達後10日內向本院提出上訴書狀，並應
敘述具體理由；其未敘述上訴理由者，應於上訴期間屆滿後20日
內向本院補提理由書（均須按他造當事人之人數附繕本）「切勿
逕送上級法院」。
                                    書記官   蔡秋明
中    華    民    國    100  年    6    月    15    日
附錄本件論罪科刑法條
刑法第305條：
（恐嚇危害安全罪）
以加害生命、身體、自由、名譽、財產之事，恐嚇他人致生危害
於安全者，處 2 年以下有期徒刑、拘役或 3 百元以下罰金。
刑法第309條：
（公然侮辱罪）
公然侮辱人者，處拘役或 3 百元以下罰金。
以強暴犯前項之罪者，處 1 年以下有期徒刑、拘役或 5 百元以
下罰金。
刑法第354條：
（毀損器物罪）
毀棄、損壞前二條以外之他人之物或致令不堪用，足以生損害於
公眾或他人者，處 2 年以下有期徒刑、拘役或 5 百元以下罰金
。